臺灣新竹地方法院民事裁定　九十一年簡聲抗字第一號
　　抗　告　人　晶寶電子股份有限公司
　　法定代理人　簡志超
　　相　對　人　甲○○
　　送達代收人　陳達治
右當事人間請求停止強制執行事件，對於民國九十一年一月三十一日本院簡易庭九十
年竹簡聲字第四號所為裁定提起抗告，本院裁定如左：
    主      文
抗告駁回。
抗告費用由抗告人負擔。
    理      由
一、按有回復原狀之聲請或提起再審或異議之訴，或對於和解為繼續審判之請求，或
    提起宣告調解無效之訴，撤銷調解之訴，或對於法院依強制執行法第四條第一項
    第五款之裁定提起抗告時，法院依必要情形，或依聲請定相當並確實擔保，得為
    停止強制執行之裁定，強制執行法第十八條第二項定有明文。
二、本件抗告意旨略以：本件相對人從倒債時起一直玩法，先在訴訟時請求和解，經
    法官折衝後自新台幣（下同）一百四十萬元之債權，抗告人退讓以七十萬元和解
    ，然自和解時起相對人均以欺騙、躲避之方式逃避還款，直到民國八十七年間抗
    告人夫妻到相對人家中跪求還款，相對人始還部分欠款，相對人提起本件聲請亦
    係在玩法增加社會成本，是原審遽以強制執行法第十八條第二項規定，停止強制
    執行云云，顯非有據。
三、經查：本件相對人以兩造間因給付票款事件，經本院以八十三年度竹東簡字第五
    七號給付票款事件和解成立，聲請人應給付相對人三十萬元為由，聲請本院強制
    執行，經本院以九十年度執字第八四八六號清償票款強制執行事件受理在案，已
    發執行命令囑託執行之事實，業經本院調取前開事件卷宗審究後，核閱屬實。而
    聲請人業於九十一年一月二十二日對於相對人提起債務人異議之訴，請求撤銷本
    院前開強制執行程序，經本院以九十一年度竹簡字第九四號債務人異議之訴事件
    受理在案，嗣於九十一年五月七日經判決相對人敗訴然尚未確定，有該事件判決
    書在卷可憑，復經本院調閱前開卷宗，查明屬實。經本院核閱，相對人提起上開
    債務人異議之訴主張之事由尚非顯無理由，在該訴訟尚未確定前，確有停止強制
    執行之必要性。況原審法院亦命相對人提供三十萬元（即抗告人所聲請強制執行
    之全額債權）之擔保，始准許停止強制執行，原審所定之擔保金額亦屬相當。是
    依前揭規定，原審法院裁定系爭強制執行事件應予停止，認事用法洵無違誤，抗
    告人提起抗告，求予廢棄原審裁定，為無理由，應予駁回。
四、據上論結，本件抗告為無理由，依民事訴訟法第四百三十六條之一第三項、第四
    百九十二條第一項、第九十五條、第七十八條，裁定如主文。
中　　　華　　　民　　　國　　九十一　　年　　　五　　　月　　二十四　　日
                                  臺灣新竹地方法院民事第一庭
~B審判長　 法　官　吳上晃
~B　　　 　法　官　彭洪英
~B　　　　 法　官　滕治平
右為正本係照原本作成。
本裁定不得抗告。
